【裁判字號】    94,訴,3536
【裁判日期】    971218
【裁判案由】    偽證
【裁判全文】
臺灣高雄地方法院刑事判決              94年度訴字第3536號
公  訴  人  臺灣高雄地方法院檢察署檢察官
被      告  丙○○
                    另案在臺灣澎湖監獄執行中
選任辯護人  楊昌禧律師
被      告  乙○○
選任辯護人  吳晉賢律師
            陳慧錚律師
            李汶哲律師
被      告  甲○○
上列被告因偽證案件，經檢察官提起公訴（93年度偵字第13768
號），本院判決如下：
    主  文
丙○○犯偽證罪，處有期徒刑壹年陸月，減為有期徒刑玖月。
乙○○犯偽證罪，處有期徒刑壹年貳月，減為有期徒刑柒月。
甲○○無罪。
    事  實
一、丙○○前於民國82年間，因違反肅清煙毒條例、麻醉藥品管
    理條例案件，經臺灣高等法院高雄分院分別判處有期徒刑3
    年1 月、7 月確定，合併定應執行有期徒刑3 年6 月，於86
    年12月25日縮短刑期假釋出獄付保護管束，並於88年1 月31
    日保護管束期滿未經撤銷假釋以已執行完畢論（不構成累犯
    ）。緣許春章、陳志龍（以上2 人均另案經最高法院以97年
    度台上字第4186號判決確定）於90年3 月間，向綽號「阿生
    」之成年男子探尋購買毒品管道，經由「阿生」仲介向大陸
    地區綽號「兩撇仔」之成年男子約定購買第二級毒品安非他
    命，許春章於90年3 月底由台灣某不知名友人經由地下管道
    匯款新台幣（下同）420 萬元至大陸廣東省珠海市拱北區光
    明商店，再由丙○○、許春章前往兌換人民幣提領，陳志龍
    亦於90年4 月2 日籌款美金2 萬元攜至大陸地區，而後交付
    大陸地區綽號「兩撇仔」之成年男子販入第二級毒品安非他
    命（毛重42.41 公斤，驗後淨重40.74 公斤，下稱系爭毒品
    ）。旋於同年4 月中旬，安排姓名年籍不詳之人，以漁船偷
    渡方式，自中國大陸廣東省私運上開系爭毒品進入臺灣高雄
    旗津海域，許春章、丙○○推由陳志龍於90 年4月13日以5
    萬元之代價僱請乙○○接運，另許春章於同年4 月15日上午
    2 時許，在高雄市旗津區海水浴場停車場，指示丙○○親自
    接駁系爭毒品，並應允給予10萬元作為報酬，陳志龍即將其
    所有之冰桶2 只交付予丙○○，並各交付門號0000000000號
    、0000000000號行動電話予丙○○、乙○○作為聯絡工具。
    嗣丙○○、乙○○2 人依約於同年4 月15日晚間10時10分許
    ，至旗津海水浴場，由丙○○搭乘舢舨前往不知名之漁船將
    該批安非他命接駁上岸，再與在岸邊等候之乙○○將該批毒
    品置放於2 只冰桶內，正欲離去現場之際，為法務部調查局
    人員會同警方當場查獲。詎丙○○、乙○○2 人明知系爭毒
    品之貨主係許春章、陳志龍，渠等2 人竟基於偽證之犯意，
    於臺灣高雄地方法院（下稱本院）審理93年度重訴字第11號
    ，及臺灣高等法院高雄分院（下稱高雄高分院）審理93年度
    上訴字第735 號案件時，在詳如附表一所示之時間，均到庭
    供前具結後虛偽證稱如附表一所示之語，均對於案情有重要
    關係事項，為虛偽之陳述，而與渠等2 人在臺灣高雄地方法
    院檢察署（下稱高雄地檢署）檢察官偵查91年度偵字第7882
    號時所為之證詞不符。
二、案經臺灣高雄地方法院檢察署檢察官自動簽分偵查起訴。
    理  由
壹、證據能力部分：
一、按證人對於共同被告或自訴人中一人或數人有前項關係，而
    就僅關於他共同被告或他共同自訴人之事項為證人者，不得
    拒絕證言；且證人恐因陳述致自己或與其有前條第1 項關係
    之人受刑事追訴或處罰者，得拒絕證言。刑事訴訟法第180
    條第1 項、第181 條分別定有明文。上開證人拒絕證言權（
    選擇權），與被告之緘默權，同屬其不自證己罪之特權。92
    年2 月6 日刑事訴訟法修正後第186 條第2 項，增訂法院或
    檢察官於「證人有第181 條之情形者，應告以得拒絕證言」
    之義務。凡此，均在免除證人因陳述而自入於罪，或因陳述
    不實而受偽證之處罰，或不陳述而受罰鍰處罰，而陷於抉擇
    之三難困境。此項拒絕證言告知之規定，雖為保護證人而設
    ，非當事人所能主張，惟如法院或檢察官未踐行此項告知義
    務，而告以刑事訴訟法第187 條第1 項「具結之義務及偽證
    之處罰」，並依同法第186 條、第189 條規定「命朗讀結文
    後為具結」，無異強令證人必須據實陳述，剝奪其拒絕證言
    權，所踐行之訴訟程式固有瑕疵（參最高法院95年度台上字
    第5027號、96年度台上字第1043號判決意旨）。本件就被告
    2 人對於許春章、陳志龍被訴販賣毒品案件並非共同被告，
    被告丙○○於91年11月14日、92年1 月22日檢察官偵查中及
    93年6 月3 日本院審判時之證述，被告丙○○之辯護人以檢
    察官、法院訊問前未告知被告為證人恐因陳述致自己受刑事
    追訴或處罰者，得拒絕證言之規定，認被告丙○○該3 次作
    為證人之具結均不合法，而否認其證據能力。查：(1)本件起
    訴被告丙○○偽證犯行係以其於93年6 月3 日及93年10月20
    日許春章、陳志龍所涉販賣毒品案件審判中之證述與其先前
    於91年11月14日、92年1 月22日檢察官偵查中之證述不一致
    ，並非起訴其偵查中之證述為偽證，故其於偵查中之證述並
    無證據能力有無之問題；(2)依刑事訴訟法第181 條文義解釋
    ，本條規定證人得拒絕證言者，係以因證人之陳述，致其自
    己或其他親屬等關係之人「恐」有受刑事追訴或處罰者，始
    得拒絕證言，換言之，應僅限於該刑事追訴或處罰尚未開始
    或尚未確定者，始有適用，如其陳述並無受刑事追訴或處罰
    ，或其刑事追訴或處罰已經確定者，即無該條規定適用餘地
    ，自不得拒絕證言。被告丙○○於其被訴違反毒品危害防制
    條例案件中，就被查獲之毒品來源、走私經過、運輸情形等
    情，均供述綦詳，且該案業於92年5 月8 日判決（高雄高分
    院91年度上重更（一）字第21號）確定在案，有被告丙○○
    臺灣高等法院前案紀錄表在卷可參，並經本院調取該案之偵
    、審案卷核閱無訛，則被告丙○○就許春章、陳志龍所涉販
    賣毒品案件於93年6 月3 日本院審判時供前具結之證述，僅
    係關於他案被告作為證人，而非共同被告作為證人，依刑訴
    訟法第180 條第2 項規定，自不得拒絕證言，且其於93年6
    月3 日本院93年度重訴字第11號審理中作證時，因所犯違反
    毒品危害防制條例案件業已判決確定，則其陳述並無使自己
    再受刑事追訴、處罰之危險，即與同法第181 條規定之情形
    不合，而無該條之適用，自負有據實陳述之義務。是被告丙○○於93年6 月3 日審判之結文及其證述，仍具有證據能力
    。
二、本判決理由其餘所援用之證據資料（含供述證據及非供述證
    據），被告丙○○、乙○○及其辯護人、檢察官均同意作為
    證據，且於言詞辯論終結前均未聲明異議，依刑事訴訟法第
    159 條之5 第1 項之規定，本院審酌該證據作成時之情況，
    並無違法不當或證明力明顯過低之瑕疵，且與本案待證事實
    具關聯性，依刑事訴訟法第159 條之5 第1 項規定，認均有
    證據能力。
貳、實體部分：
一、訊據被告丙○○、乙○○固不否認就許春章、陳志龍所涉販
    賣毒品案件，於本院93年度重訴字第11號案件、高雄高分院
    93年度上訴字第735 號案件審理中，曾於如附表一（一）、
    （二）所示時間到庭供前具結，證稱如附表一（一）、（二
    ）所示之證詞，且與渠等2 人於該案偵查中所證述之證詞前
    後矛盾，然均矢口否認有何偽證犯行，被告丙○○辯稱：我
    在屏東地院講的是實在的，在高分院供述是因為高雄縣調站
    叫我們配合他們才這樣講的云云。被告乙○○辯稱：在我當
    被告的案件我講的話是說謊的，當時是為了要減刑才這樣講
    ，我的案件確定之後，我想不能這樣亂害人，所以我去作證
    所講的才是實在的云云。惟查：
  (一)被告丙○○、乙○○於許春章、陳志龍被訴販賣毒品一案於
    本院及高雄高分院審理時，分別如附表一（一）、（二）所
    示時間到庭供前具結，就系爭毒品係何人所有一事與案情有
    重要關係事項，證稱如附表一（一）、（二）所示之證詞，
    經本院調閱該案之偵、審案卷核閱無訛，並有被告2 人歷次
    筆錄及結文影本在卷可憑，且為被告2 人所不爭執，是被告
    2 人分別有於如附表一（一）、（二）所示時間於法院審理
    時到庭具結證稱如附表一（一）、（二）所示之證詞乙節，
    應堪認定。
  (二)系爭毒品係由許春章、陳志龍自大陸地區私運進入台灣地區
    販賣牟利，其2 人分別於90年3 月13日、14日前往大陸地區
    ，許春章再邀約丙○○於90年3 月17日前往大陸地區，丙○○得知許春章、陳志龍意圖自大陸地區私運第二級毒品安非
    他命進入台灣地區販賣牟利後，亦共同基於販賣、運輸第二
    級毒品安非他命及私運管制物品第二級毒品安非他命進口之
    犯意聯絡，由丙○○與許春章向綽號「阿生」之成年男子探
    尋購毒管道，經由「阿生」仲介向大陸地區綽號「兩撇仔」
    之成年男子約定購買第二級毒品安非他命。陳志龍即於90年
    3 月19日返台籌措購毒款項及聯絡接運事宜。其後，許春章
    於90年3 月底由台灣某不知名友人經由地下管道匯款420 萬
    元至大陸廣東省珠海市拱北區光明商店，再由丙○○、許春
    章前往兌換人民幣提領，陳志龍亦於90年4 月2 日籌款美金
    2 萬元攜至大陸地區，而後交付大陸地區「兩撇仔」販入系
    爭毒品。許春章、丙○○即推由陳志龍與不詳姓名年籍之成
    年男子2 人共同謀議，由陳志龍將販入之系爭毒品送至廣東
    省甲子港之漁船交由不詳姓名年籍之成年男子其中1 人自大
    陸地區載運進入國內，陳志龍並交付其所有0000000000 號
    行動電話預付卡以為聯絡，另一不詳姓名年籍之成年男子則
    在國內駕駛舢板快艇接運上岸。隨後，許春章、丙○○亦推
    由陳志龍於90年4 月13日以5 萬元之代價僱請乙○○接運，
    乙○○亦基於共同運輸第二級毒品安非他命之犯意聯絡而應
    允。另許春章於90年4 月15日上午2 時許，在高雄市旗津區
    海水浴場停車場，指示丙○○親自接駁第二級毒品安非他命
    ，並應允給予10萬元作為報酬。陳志龍即交付其所有之冰桶
    2 只予丙○○，並各交付其所有0000000000號、0000000000
    號行動電話1 支予丙○○、乙○○作為聯絡工具，另約定陳
    志龍駕駛小客車在涵洞附近等候接應。嗣丙○○、乙○○2
    人依約於同年4 月15日晚間10時10分許，至旗津海水浴場，
    由丙○○搭乘舢舨前往不知名之漁船將該批安非他命接駁上
    岸，再與在岸邊等候之乙○○將該批毒品置放於2 只冰桶內
    ，正欲離去現場之際，為法務部調查局人員會同警方當場查
    獲之事實，業經本院以93年度重訴字第11號、高雄高分院以
    93年度上訴字第735 號認定在案，且經最高法院以97年度台
    上字第4186號判決駁回上訴確定，有前開刑事判決各1 份附
    卷可考，亦為被告2 人所不爭執，是系爭毒品之貨主為許春
    章、陳志龍等人乙情，洵堪認定。
  (三)被告2 人雖以前詞置辯，惟系爭毒品於許春章、陳志龍所涉
    販賣毒品案件中，業已認定為許春章、陳志龍等人所有，並
    於判決中交代綜核被告丙○○、乙○○於91年11月14日偵查
    中結證共同犯罪情節，證人即調查員張盛鴻於臺灣屏東地方
    法院90年度重訴字第10號案件所證述本件查獲經過明確，並
    參酌扣案裝有安非他命之冰桶2 只、尼龍袋2 個及門號
    0000000000號、0000000000號行動電話2 支及其通聯紀錄、
    許春章與甲○○間之電話通話內容紀錄，及扣案系爭毒品送
    鑑後確定為安非他命無訛，有法務部調查局檢驗通知書等證
    據資料在卷可按，足以認定許春章、陳志龍等人有共同販賣
    安非他命犯行，復已說明本件被告丙○○、乙○○嗣於法院
    審理中雖均結證改稱私運系爭毒品之人係「貓仔俊」，「貓
    仔俊」就是吳佳宜等語，均係迴護該案被告許春章、陳志龍
    之詞，不足採信。
  (四)被告2 人雖辯稱於屏東地院講的才是實在云云，惟被告2 人
    自身涉犯毒品危害防制條例之案件，亦認定系爭毒品係許春
    章、陳志龍所有等情，有高雄高分院90年度上重訴字第25號
    、91年度上重更（一）第21號刑事判決可參，益徵被告2 人
    確實知悉系爭毒品真正貨主為許春章、陳志龍等人，足見被
    告丙○○於本院93年6 月3 日（93年度重訴字第11號）及高
    雄高分院93年10月20日（93年度上訴字第735 號）審判時作
    證，於供前具結，所為如附表一（一）所示之證述等語；被
    告乙○○於本院93年6 月11日（93年度重訴字第11號）及高
    雄高分院93年10月20日（93年度上訴字第735 號）審判時作
    證，於供前具結，所為如附表一（二）所示之證述等語，均
    顯屬虛偽之證述無疑。從而，被告2 人就許春章、陳志龍被
    訴販賣毒品案件，被告丙○○分別於93年6 月3 日本院及93
    年10月20日高雄高分院審判時，被告乙○○分別於93年6 月
    11日本院及93年10月20日高雄高分院審判時，均供前具結作
    證，對於如附表一（一）、（二）所示之於案情有重要關係
    之事項，而為虛偽證述，被告2 人確有偽證之故意甚明。
  (五)綜上所述，被告2 人確有於審判時供前具結而為虛偽證述之
    犯行，事證明確，堪以認定，均應予依法論科。
二、按偽證罪為侵害國家法益之犯罪，其罪數應以訴訟（案件）
    之件數為準，故行為人雖先後有數次偽證之行為，然僅為一
    件訴訟，應論以單純一罪，最高法院著有72年台上字第3311
    號判例要旨可資參照。是核被告丙○○、乙○○所為，均係
    犯刑法第168 條之偽證罪。被告丙○○、乙○○先後於本院
    、高雄高分院審判中就同一案件虛偽證述，依首揭判例意旨
    ，僅應論以單純一罪。爰審酌被告丙○○、乙○○均明知具
    結之意義及偽證之處罰，業於作證前朗讀結文後簽名具結，
    竟仍對於案情有重要關係之事項，故為虛偽之陳述，足以影
    響審判之正確性，妨害司法公正衡平，徒增訴訟資源之無謂
    浪費，自屬不該，且均矢口否認犯行，犯後態度不佳，又被
    告丙○○於自身案件中，業已撰寫書信向承審法官詳述購得
    毒品之經過及自身於該事件擔任之角色等情，事後更翻異其
    詞等一切情狀，分別量處如主文所示之刑，以資懲儆。被告
    丙○○、乙○○上開犯罪時間均在96年4 月24日以前，均合
    於中華民國96年罪犯減刑條例第2 條第1 項第3 款之規定，
    亦無第3 條所列不予減刑之情形，均應各減宣告刑二分之一
    ，且依同條例第7 條規定於判決主文同時諭知其宣告刑及減
    得之刑。
參、無罪部分：
一、公訴意旨略以：被告甲○○前為高雄市旗津區慈愛里之里長
    ，而被告丙○○為該里之里民，其於本院93年度重訴字第11
    號審理時，在詳如附表二所示之時間，到庭供前具結後虛偽
    證稱如附表二所示之語，而對於案情有重要關係事項，為虛
    偽之陳述，而與其在臺灣高雄地方法院檢察署91年度偵字第
    7882號偵訊時之證述不符，因認被告甲○○涉犯偽證罪嫌。
二、按犯罪事實應依證據認定之，無證據不得推定其犯罪事實；
    不能證明被告犯罪者，應諭知無罪之判決，刑事訴訟法第
    154 條第2 項、第301 條第1 項分別定有明文。又被告之自
    白不得作為有罪判決之唯一證據，仍應調查其他必要之證據
    ，以察其是否與事實相符，同法第156 條第2 項亦有明文。
    再認定犯罪事實所憑之證據，雖不以直接證據為限，間接證
    據亦包括在內，然而無論直接證據或間接證據，其為訴訟上
    之證明，須於通常一般之人均不致有所懷疑，而得確信其為
    真實之程度者，始得據為有罪之認定，倘其證明尚未達到此
    一程度，而有合理之懷疑存在，無從使事實審法院得有罪之
    確信時，即應由法院為諭知被告無罪之判決。有最高法院40
    年台上字第86號判例、76年台上字第4986號判例可資參照。
三、公訴人認被告甲○○涉有偽證罪嫌，無非係以其於臺灣高雄
    地方法院檢察署91年度偵字第7882號92年1 月22日偵查筆錄
    、本院93年度重訴字第11號93年6 月11日審理筆錄、高雄高
    分院91年度上重更（一）字第21號判決書、高雄地檢署92年
    度偵字第8552號起訴書、本院93年度重訴字第11號刑事判決
    等為其主要論據。
四、訊據被告甲○○固坦承有於如附表二所示之時間為如附表二
    所示之證述，然堅決否認涉有偽證犯行，辯稱：我根本不知
    道是哪個人做的，我是純粹以服務為目的，根本不知道貨主
    是誰，我只不過受丙○○的家屬拜託許春章拿一些生活費用
    而已等語。經查：
  (一)被告甲○○於被告丙○○羈押在屏東看守所時，受被告丙○○親人之託，至屏東看守所與被告丙○○會客，並為被告丙○○向許春章索討安家費一事，為被告甲○○所自認，本院
    93 年 度重訴字第11號刑事判決亦為此認定，堪信為真實。
  (二)被告甲○○與系爭毒品無關，並未因系爭毒品而遭以違反毒
    品危害防制條例判刑，是其非許春章、陳志龍所涉販賣毒品
    案件之關係人物，其之所以於該案出庭作證，係因為被告丙○○託其向許春章索討安家費，其並受許春章指示前往看守
    所安撫被告丙○○，雖許春章曾以電話與被告甲○○聯絡，
    惟2 人通話之內容尚無法證明被告甲○○確已知悉系爭毒品
    為許春章、陳志龍等人所有，又被告甲○○既非參與系爭毒
    品販賣、運輸之人，聽聞許春章所述，至多知悉系爭毒品係
    3 人合夥，惟究係何3 人，其是否確實知悉，即有可疑。
  (三)觀之公訴意旨所指被告甲○○於92年1 月22日偵查中之證述
    ，所述者為有關丙○○安家費之事，而於93年6 月11日本院
    審理中之證述，係說明系爭毒品之貨主為何人，及為丙○○
    要求安家費之事，被告甲○○僅就安家費一事有親自參與，
    然有關系爭毒品貨主為誰之事實，亦無證據證明被告甲○○
    確實知悉，且高雄高分院91年度上重更（一）字第21號判決
    書、高雄地檢署92年度偵字第8552號起訴書、本院93年度重
    訴字第11號刑事判決，內容均無述及被告甲○○明知系爭毒
    品貨主為許春章、陳志龍等人，是被告甲○○就系爭毒品貨
    主為誰一事，或因受許春章言語所影響，主觀上認定之事實
    雖與客觀事實不符，亦難謂有虛偽陳述之故意。
五、綜上，公訴意旨所提之證據，尚難證明被告甲○○對於案情
    有重要關係事項，為虛偽之陳述，而與其在高雄地檢署91年
    度偵字第7882號時所為之證實不符，此外，復查無其他積極
    證據足資證明被告甲○○涉犯偽證犯行，依首揭法律規定與
    說明，自應為被告甲○○無罪之諭知。
據上論斷，應依刑事訴訟法第299 條第1 項前段、第301 條第1
項，刑法第168 條，中華民國96年罪犯減刑條例第2 條第1 項第
3 款、第7 條，判決如主文。
本案經檢察官杜妍慧到庭執行職務。
中    華    民    國    97    年    12    月    18    日
                  刑事第六庭    審判長法  官  曾逸誠
                                      法  官  林柏壽
                                      法  官  王靖茹
以上正本與原本相符。
如不服本判決應於收受判決後10日內向本院提出上訴書狀，並應
敘述具體理由。其未敘述上訴理由者，應於上訴期間屆滿後20日
內向本院補提理由書(均須按他造當事人之人數附繕本)「切勿逕
送上級法院」。
中    華    民    國    97    年    12    月    19    日
                                      書記官  鍾錦祥
附錄本案論罪科刑法條：
刑法第168條
（偽證罪）
於執行審判職務之公署審判時或於檢察官偵查時，證人、鑑定人
、通譯於案情有重要關係之事項，供前或供後具結，而為虛偽陳
述者，處7 年以下有期徒刑。
附表一：
（一）被告丙○○部分：
     ┌─────────┬─────────┬──────────┐
     │本署91年度偵字第78│台灣高雄地方法院93│台灣高等法院高雄分院│
     │82號偵查中        │年度重訴字第11號審│93年度上訴字第735號 │
     │                  │理中              │審理中              │
     ├─────────┼─────────┼──────────┤
     │（問：42公斤之毒品│我說貨主是「貓仔俊│（毒品）是阿生到夾西│
     │，貨主是誰？）是許│」，不是許春章，但│港那裡買的，我沒有一│
     │春章；（問：走私成│調查員說許春章、陳│起去，是阿生去的；（│
     │功，貨要交給誰？）│志龍有犯案，且經他│問：你到光明飯店領的│
     │許春章與陳志龍合夥│們調查到證據，所以│錢，誰匯去的？）我不│
     │，由陳志龍接貨；（│叫我供出，他們會向│知道，是阿生聯絡的；│
     │問：乙○○是否與你│法官請求減刑；本來│他（二審辯護律師）說│
     │一同前往接貨的？）│貨主要拿二百萬元擺│林立屏有交代，後面那│
     │他是陳志龍派來押貨│平官司，但有人說許│一個貨主有拿二百萬幫│
     │的；（問：許春章不│春章拿走該筆金錢，│我打官司，錢被許拿走│
     │承認是42公斤安非他│所以我才咬出許春章│，如果你想不開，就直│
     │命之貨主，意見？）│；我去大陸，我聽貨│接說許春章；（問：在│
     │他確實是毒品之貨主│主「阿生」說他拿錢│大陸期間有無跟陳志龍│
     │，起初怕我講出來，│叫大陸人士去甲子港│碰面？）沒有；（問：│
     │有恐嚇我，並且給我│幫他拿毒品，直接叫│陳志龍有叫你去運毒嗎│
     │家每月二萬元，給了│船載運回來，他跟我│？）沒有（93.10.20）│
     │十個月；（問：蕭登│說回來後「貓仔俊」│                    │
     │進是何人？）他是慈│會跟我聯絡，「貓仔│                    │
     │愛里的里長，他是受│俊」安排我跟乙○○│                    │
     │許春章所託來傳話，│去拿東西；（問：你│                    │
     │叫我不要亂講話，許│說「貓仔俊」是誰？│                    │
     │春章會照顧我家裏；│）吳佳宜；是阿生拿│                    │
     │（問：「貓仔俊」與│錢給我們里長（蕭登│                    │
     │本案有無關係？）與│進）當安家費；整個│                    │
     │本案無關；（問：當│都是阿生計劃且拿錢│                    │
     │初為何要指證貓仔俊│出來的，「貓仔俊」│                    │
     │是貨主？）因貓仔俊│會拿錢或匯錢給他  │                    │
     │曾害過許春章，所以│（93.6.3）        │                    │
     │他交代說貓仔俊是貨│                  │                    │
     │主（91.11.14）    │                  │                    │
     ├─────────┤                  │                    │
     │（問：貨主是何人？│                  │                    │
     │）許春章、阿生、陳│                  │                    │
     │志龍（92.1.22）   │                  │                    │
     └─────────┴─────────┴──────────┘
（二）被告乙○○部分：
     ┌─────────┬─────────┬──────────┐
     │本署91年度偵字第78│台灣高雄地方法院93│台灣高等法院高雄分院│
     │82號偵查中        │年度重訴字第11號審│93年度上訴字第735號 │
     │                  │理中              │審理中              │
     ├─────────┼─────────┼──────────┤
     │（問：何人派你去接│（問：當時運毒的人│（問：是什麼人叫你去│
     │運毒品？）是陳志龍│是否有拿手機給你，│運送毒品？）綽號貓仔│
     │說有外快要讓我賺，│當作聯絡之用？）有│俊（93.10.20）      │
     │我有問他要接什麼，│，但不是陳志龍拿給│                    │
     │他叫我不要問那麼多│我的；我不認識（陳│                    │
     │，他告訴我「阿錘」│志龍）            │                    │
     │（丙○○）會和我一│（93.6.11）       │                    │
     │同前往接貨；（問：│                  │                    │
     │若接運成功，貨要交│                  │                    │
     │給誰？）陳志龍叫我│                  │                    │
     │搬到涵洞外，他會在│                  │                    │
     │外面等，後來我車留│                  │                    │
     │在現場，他跑走了；│                  │                    │
     │（問：你90.4.15在 │                  │                    │
     │調查局之陳述實在否│                  │                    │
     │？）除了主謀是陳志│                  │                    │
     │龍不是貓仔俊外，其│                  │                    │
     │餘陳述皆相同；（問│                  │                    │
     │：本件貨主是誰？）│                  │                    │
     │我知道的是陳志龍  │                  │                    │
     │（91.11.14）      │                  │                    │
     ├─────────┤                  │                    │
     │（問：何人要你去旗│                  │                    │
     │津接貨？）是陳志龍│                  │                    │
     │（92.1.22）       │                  │                    │
     ├─────────┤                  │                    │
     │（問：你與在庭之陳│                  │                    │
     │志龍就本案有何關係│                  │                    │
     │？）他是我同學，他│                  │                    │
     │與本件毒品案件並無│                  │                    │
     │關係，我之前會承認│                  │                    │
     │，是調查員叫我這樣│                  │                    │
     │說的（92.10.16）  │                  │                    │
     └─────────┴─────────┴──────────┘
附表二：
     ┌───────────────┬──────────────┐
     │本署91年度偵字第7882號偵查中  │台灣高雄地方法院93年度重訴字│
     │                              │第11號審理中                │
     ├───────────────┼──────────────┤
     │事發後三、四天，丙○○之母親來│（問：監聽譯文所述三人合夥你│
     │找我，叫我幫忙，丙○○之家人說│知不知道是誰？）我知道，是「│
     │貨主是「阿生」，他們叫我去找「│狗仔」、「阿生」、「貓仔俊」│
     │阿生」，我透過許春章之太太去找│，這是許春章常常在說的，是他│
     │「阿生」，隔了約十多天，許春章│們三個人做的，和他沒有關係，│
     │打電話告訴我說已經聯絡上「阿生│但這三個人的真實姓名我都不知│
     │」了，因而許春章的太太拿二萬元│道；（問：許春章是否有拜託你│
     │給我說是「阿生」要給丙○○之安│處理安家費的事情？）是我主動│
     │家費，共拿了十次左右，每次二萬│要求的，我向許春章說丙○○的│
     │，我都拿給丙○○之妹妹        │父親中風，請他向「阿生」要求│
     │（92.1.22）                   │安家費；（問：丙○○安家費的│
     │                              │事情為何找許春章處理？）顏守│
     │                              │正跟我說許春章知道幕後老闆，│
     │                              │所以要我跟許春章聯絡        │
     │                              │（93.6.11）                 │
     └───────────────┴──────────────┘


司法院資訊處製作；財團法人民間司法改革基金會備份。
